【裁判字號】    99,簡上,48
【裁判日期】    990203
【裁判案由】    詐欺
【裁判全文】
臺灣臺中地方法院刑事判決              99年度簡上字第48號
上  訴  人  臺灣臺中地方法院檢察署檢察官
被      告  甲○○
上上訴人因被告詐欺案件，不服臺灣臺中地方法院98年度簡字第
1180號中華民國98年11月10日第一審簡易判決（聲請案號：臺灣
臺中地方法院檢察署98年度偵緝字第2008號），提起上訴，本院
判決如下：
    主    文
原判決撤銷。
甲○○幫助犯詐欺取財罪，累犯，處拘役伍拾玖日，如易科罰金
，以新臺幣壹仟元折算壹日。
    犯罪事實及理由
一、甲○○曾因違反槍砲彈藥刀械管制條例等案件，經分別判處
    有期徒刑1年6月、4年確定，定應執行刑有期徒刑4年10月確
    定，於民國83年4 月18日假釋出監，假釋期間因傷害致死案
    件，經判處有期徒刑9 年確定，於89年3月2日假釋出監，嗣
    經撤銷假釋及減刑定應執行刑後，於96年7 月16日執行完畢
    。猶不知悔改，可預見金融機構帳戶係個人理財之重要工具
    ，且關係個人財產、信用之表徵，如交予他人使用，將可能
    淪為犯罪集團用於財產犯罪之不法工具之情況下，竟仍基於
    幫助犯罪集團遂行詐欺取財犯罪之不確定故意，於97年11月
    4、5日某時，在臺中市○區○○街附近，將其所開立之國泰
    世華商業銀行崇德分行（下稱國泰世華銀行）帳戶（帳號：
    000000000000號）之存摺、金融卡、印章、密碼等物，交予
    真實姓名、年籍均不詳自稱「張經理」所派來「小浪」之成
    年人使用，以此方式幫助「張經理」、「小浪」所組成之犯
    罪集團詐欺他人財物。嗣於97年11月7 日上午11時50分，該
    詐欺集團之成員，先以電話對乙○○謊稱其因涉及詐欺罪嫌
    ，為釐清案情須將帳戶內之存款匯至指定之帳戶，乙○○因
    此陷於錯誤，於同日依指示將新臺幣20萬5 千元存入甲○○
    之上開帳戶內，隨即遭提領一空。嗣因乙○○發現受騙而報
    警處理，始循線查知上情。
二、按現行刑事訴訟法為保障被告之反對詰問權，排除具有虛偽
    危險性之傳聞證據，以求實體真實之發見，於該法第159 條
    第1 項明定被告以外之人於審判外之言詞或書面陳述，除法
    律有規定者外，不得作為證據。而刑事訴訟法第159條之1至
    159條之4有傳聞法則之例外規定，且被告以外之人於審判外
    之陳述，雖不符前4 條之規定，而經當事人於審判程序同意
    作為證據，法院審酌該言詞陳述或書面陳述作成時之情況，
    認為適當者，亦得為證據；當事人、代理人或辯護人於法院
    調查證據時，知有第159條第1項不得為證據之情形，而未於
    言詞辯論終結前聲明異議者，視為有前項之同意，刑事訴訟
    法第159條之5定有明文。本件檢察官、被告並未就以下被告
    以外之人於審判外之陳述有所爭執，且迄於言詞辯論終結前
    ，均未主張有刑事訴訟法第159條第1項不得為證據之情形，
    是應認已同意作為證據，且經本院審酌後，認無不適當之情
    形，應認均有證據能力，合先敘明。
三、上開犯罪事實，業據被害人乙○○指訴甚詳，復有國泰世華
    銀行存款存根、國泰世華銀行97年11月29日（97）國世崇德
    字第0970000152號函檢附上開帳戶之開戶資料及交易明細、
    98年9 月23日國世崇德字第0980000160號函、臺灣臺中地方
    法院檢察署辦案公務電話紀錄表等在卷可稽，復據被告甲○
    ○供承不諱，足徵被告之自白與事實相符，本件事證明確，
    被告犯行堪以認定。
四、被告提供上開帳戶之存摺等物予自稱「張經理」及「小浪」
    之成年人使用，其主觀上係以幫助他人犯罪之意思而參與犯
    罪構成要件以外之行為，核其所為，係犯刑法第30條第1 項
    、第339條第1項之幫助詐欺取財罪，應依同法第30條第2 項
    之規定減輕其刑。原審予以論罪科刑，固非無見，惟被告前
    有犯罪事實及理由欄一所載之執行情形，有臺灣高等法院被
    告前案紀錄表在卷可憑，其於有期徒刑執行完畢後5 年內，
    故意再犯有期徒刑以上刑之本罪，為累犯，應依法加重其刑
    ，原審漏未論以累犯即有未洽，公訴人以原審漏未論以累犯
    及量刑過輕為由提起上訴，即有理由，應由本院撤銷改判。
    爰審酌被告提供帳戶予他人非法使用，使實行詐騙行為之人
    得手後，得以隱藏身份，助長詐欺之犯罪風氣，及犯罪所生
    之危害，暨被告犯後坦承犯行、態度良好等一切情狀，量處
    如主文所示之刑，並諭知易科罰金之折算標準。
五、依刑事訴訟法第455條之1第1項、第3項、第369條第1項前段
    、第299條第1項前段，刑法第30條第1項、第2項、第339 條
    第1項、第47條第1項、第41條第1項前段，刑法施行法第1條
    之1，判決如主文。
本案經檢察官廖聖民到庭執行職務。
中    華    民    國    99    年    2     月    3     日
                  刑事第九庭  審判長法  官  朱光國
                                    法  官  吳幸芬
                                    法  官  林慧英
上正本證明與原本無異。
本件不得上訴。
                                    書記官  廖碩薇
中    華    民    國    99    年    2     月    3     日
附錄論罪科刑法條
刑法第339條第1項
意圖為自己或第三人不法之所有，以詐術使人將本人或第三人之
物交付者，處5年以下有期徒刑、拘役或科或併科1千元以下罰金
。

司法院資訊處製作；財團法人民間司法改革基金會備份。
